【裁判字號】    97,裁,4855
【裁判日期】    971030
【裁判案由】    營利事業所得稅
【裁判全文】
最  高  行  政  法  院  裁  定
                                      97年度裁字第4855號
抗  告  人  慶揚實業股份有限公司
代  表  人  甲○○
上列抗告人因與相對人財政部臺灣省北區國稅局間營利事業所得
稅事件，對於中華民國97年8月1日臺北高等行政法院97年度訴字
第144號裁定，提起抗告，本院裁定如下︰
    主  文
抗告駁回。
抗告訴訟費用由抗告人負擔。
    理  由
一、按提起撤銷訴訟，以經合法訴願為要件，此觀行政訴訟法第
    4條之規定即明。當事人未經合法訴願而提起行政訴訟，其
    起訴即屬不備其他要件，行政法院應依行政訴訟法第107條
    第1項第10款後段規定，以裁定駁回其訴。次按納稅義務人
    對於核定稅捐之處分如有不服，依核定稅額通知書所載有應
    納稅額或應補徵稅額者，應於繳款書送達後，於繳納期間屆
    滿翌日起算30日內，申請復查。不服復查決定，得依法提起
    訴願，稅捐稽徵法第35條第1項第1款、第38條第1項定有明
    文。是對於稅捐稽徵機關之核定稅額處分不服，須先申請復
    查，始得提起訴願。申請復查逾法定期間，即非合法，其復
    提起訴願，亦非合法，嗣提起撤銷訴訟，自屬起訴不備其他
    要件，應以裁定駁回之。
二、本件抗告人90年度營利事業所得稅事件，經相對人核定發單
    應補繳稅額新臺幣（下同）2,141,749元，原核定稅額繳款
    書之限繳日期為民國96年1月15日，嗣經更正展延至96年6月
    8日。抗告人遲至96年7月24日始申請復查，已逾法定期間，
    其復提起撤銷訴訟，原裁定以其起訴不合法，予以駁回，依
    上開規定及說明，並無不合。
三、抗告意旨略謂：其並無逃漏稅捐之意圖，亦無拒送帳冊接受
    查核之事實，依法申請復查自屬有據，僅因被通知送憑證時
    ，家遭變故暨不黯法令期限，致延誤送憑證時機，故若未經
    送證復查即以逕核，顯不盡人情等語，經核抗告人對相對人
    之上開核課處分如有不服，依其繳納期間，本應於96年7月8
    日屆滿前申請復查，該日適逢星期日，故應順延至96年7月9
    日（星期一），惟抗告人遲至96年7月24日始申請復查，有
    相對人所屬大溪稽徵所收文日期章蓋於申請復查書可按，抗
    告人申請復查顯已逾30日之法定不變期間。原裁定因認其起
    訴為不合法，以裁定駁回其訴，核無違誤。抗告意旨，指摘
    原裁定違誤，求予廢棄，難認為有理由，應予駁回。
四、據上論結，本件抗告為無理由。依行政訴訟法第104條、民
    事訴訟法第95條、第78條，裁定如主文。
中    華    民    國    97    年    10    月    30    日
                    最高行政法院第三庭
                        審判長法官  黃  璽  君
                              法官  黃  秋  鴻
                              法官  鄭  忠  仁
                              法官  黃  本  仁
                              法官  吳  東  都
以  上  正  本  證  明  與  原  本  無  異
中    華    民    國    97    年    11    月     3    日
                              書記官  彭  秀  玲


司法院資訊處製作；財團法人民間司法改革基金會備份。
